【裁判字號】    90,交抗,86
【裁判日期】    900409
【裁判案由】    違反道路交通管理處罰條例
【裁判全文】
臺灣高等法院刑事裁定                            九十年度交抗字第八六號
    抗告人即
    受處分人  甲○○
右抗告人因違反道路交通管理處罰條例案件，不服台灣士林地方法院，中華民國九十
年二月二十七日所為駁回其聲明異議之裁定（九十年度交聲字第一一號），提起抗告
，本院裁定如左：
    主    文
抗告駁回。
    理    由
一、本件抗告意旨略以：抗告人於民國八十九年十月七日下午一時四十四分許，駕駛
    車牌號碼Ｇ九─四一０號營業小客車，行經台北市○○路○段與民權東路六段口
    時，適遇黃燈而準備停車時，遵守規定反應力為四分之三秒緩慢停車，不緊急煞
    車以免發生車禍，致因而於紅燈停車時越線佔用機車停等區，並無有何違反道路
    交通安全管理規則，警察竟逕依照片開單告發，抗告人不服聲明異議，原審未能
    詳加斟酌抗告人之異議即駁回抗告人之聲明異議，實有未合，為此提起抗告云云
    。
二、按汽車駕駛人不遵守道路交通標誌、標線、號誌之指示者，處新台幣九百元以上
    一千八百元以下之罰鍰，並記違規點數一點，道路交通管理處罰條例第六十條第
    二項第三款、第六十三條第一項第一款定有明文。而道路交通案件處理辦法第十
    九條規定，交通法庭認聲明異議無理由，應以裁定駁回之。
三、查本件抗告人甲○○於八十九年十月七日下午一時四十四分許，駕駛車牌號碼Ｇ
    九─四一０號營業小客車，行經台北市○○區○○路二段、民權東路六段口時，
    因適遇號誌變換，而將車停於機車停等區之事實，業據抗告人供承在卷，並有採
    證照片二幀在卷可稽，抗告人聲明異議意旨雖辯稱伊行至路口遇到黃燈準備煞車
    ，因恐被誤為闖紅燈而未加速通過，但因後方有其他車輛無法後退，致停於機車
    停等區，伊依法停車不應受罰云云，而於抗告意旨復辯稱伊因恐發生車禍而未緊
    急煞車，而於路口遇到黃燈時緩慢停車，才停於機車停等區，並無有何不當云云
    。然查本件台北市○○區○○路二段、民權東路六段口交通號誌黃燈時間，係依
    「道路交通標誌標線號誌設置規則」第二百三十一條規定認定為三秒乙節，有台
    北市交通管制工程處九十年二月六日北市交工控字第九０六０六四八七００號函
    在卷可稽，而駕駛人之一般平均反應力為四分之三秒，其反應距離等於每秒行駛
    距離乘四分之三，亦有交通部六十六年十月二十七日交路（六六）字第一０二七
    五號函示之汽車行駛距離及反應距離一覽表附卷可參，茲查抗告人駕車行駛於上
    述市區道路，其時速不得超過四十公里，而依上揭汽車行駛距離及反應距離一覽
    表上所載，在時速四十公里狀況下，每秒行車距離為十一點十一公尺，四分之三
    秒之反應距離為八點三二公尺，抗告人於駕車行經上開路口時，於未駛至該機車
    停等區前即發現號誌變換時，其至少有八點三二公尺之反應距離，得及時將車煞
    停於該路口之機車停等區前，並無反應不及之可言，乃其故為緩慢煞車而致停於
    該機車停等區上，其越線佔用機車停等區之違規事實，應堪認定。則台北市交通
    事件裁決所據以援引上開法條規定裁處罰鍰新台幣九百元，並記違規點數一點，
    經核並無不當，原審因認抗告人之聲明異議為無理由，而予以駁回，核無不合，
    抗告人之抗告意旨猶執陳詞指摘原裁定不當，顯無理由，應予駁回。
據上論斷，應依道路交通案件處理辦法第二十六條，刑事訴訟法第四百十二條，裁定
如主文。
中    華    民    國    九  十    年       四       月        九        日
                    臺灣高等法院交通法庭
                              審判長法  官  張  連  財
                                    法  官  李  英  勇
                                    法  官  張  傳  栗
右正本證明與原本無異。
不得再抗告。
                                    書記官  王  秀  雲
中    華    民    國    九  十    年       四       月        十        日


司法院資訊處製作；財團法人民間司法改革基金會備份。
